【裁判字號】    97,抗,1335
【裁判日期】    971229
【裁判案由】    聲請定其應執行刑
【裁判全文】
臺灣高等法院刑事裁定                  97年度抗字第1335號
抗  告  人
即  受刑人  甲○○
                    （現在臺灣臺北監獄臺北分監執行）
上列抗告人因聲請減刑及定應執行刑案件，不服臺灣臺北地方法
院中華民國97年11月19日裁定（97年度聲字第2852號），提起抗
告，本院裁定如下：
    主  文
抗告駁回。
    理  由
一、原法院裁定以：抗告人即受刑人甲○○因違反毒品危害防制
    條例等罪，先後經判處如附表所示之刑確定在案。茲檢察官
    聲請定其應執行之刑，爰依刑事訴訟法第477條第1項、第
    220條，刑法第53條、第51條第5款之規定，定應執行有期徒
    刑1年1月。經核並無不合。
二、抗告意旨雖以：抗告人除經判處如原裁定附表所示之刑確定
    外，尚有板橋地方法院以96年度簡字第5518號毒品等案件判
    處有期徒刑5月之刑，而原裁定漏未將上開判決所示之罪刑
    ，一併定其應執行之刑，爰提起抗告，請撤銷原裁定，更為
    適當之裁定云云。
三、經查：
  (一)按裁判確定前犯數罪者，併合處罰之，而數罪併罰，有二裁
    判以上者，依刑法第51條之規定，定其應執行之刑，而宣告
    多數有期徒刑，於各刑中之最長期以上，各刑合併之刑期以
    下定其刑期，刑法第50條、第51條第5款及第53條分別定有
    明文。次按定應執行之刑，由該案犯罪事實最後判決之法院
    之檢察官，聲請該法院裁定之，受刑人亦得請求檢察官聲請
    之，刑事訴訟法第477條第1項、第2項亦分別定有明文。次
    查，本件抗告人即受刑人甲○○因違反毒品危害防制條例等
    罪，先後經判處如原裁定附表所示之刑，均經分別確定在案
    。茲檢察官聲請定其應執行之刑，原審法院審認上開聲請為
    正當，定其應執行之刑為有期徒刑1年1月，經核並無逾越上
    開規定。
  (二)抗告意旨雖以：臺灣板橋地方法院96年度簡字第5518號判決
    所示之罪刑，即施用第二級毒品罪（所處有期徒刑5 月）部
    分，未經原審法院一併定應執行刑等語。惟此部分既未經檢
    察官聲請定應執行之刑，本於不告不理之原則，法院自不得
    逕予合併定應執行之刑。抗告意旨執此指摘原裁定不當，並
    無理由，應予駁回。
  (三)至抗告人所述前開檢察官未聲請合併定應執行刑之罪，若合
    於數罪併罰之規定，抗告人自得請求檢察官另行聲請之，附
    此敘明。
四、據上論斷，應依刑事訴訟法第412 條，裁定如主文。
中    華    民    國    97    年    12    月    29    日
                  刑事第十庭    審判長法  官 楊炳禎
                                      法  官 朱光仁
                                      法  官 陳博志
以上正本證明與原本無異。
如不服本裁定，應於收受送達後五日內向本院提出抗告狀。
                                      書記官 陳嘉文
中    華    民    國    97    年    12    月    30    日


司法院資訊處製作；財團法人民間司法改革基金會備份。
